【裁判字號】    95,再易,17
【裁判日期】    950908
【裁判案由】    分割共有物
【裁判全文】
臺灣高等法院臺南分院民事裁定  95年度再易字第17號
再審原告  乙○○
          甲○○
再審被告  丙○○（兼程金魁之遺產管理人）
上列當事人間請求分割共有物事件，再審原告對於中華民國93年
11月30日本院92年度上易字第132 號確定判決提起再審之訴，本
院裁定如下：
    主    文
再審之訴駁回。
再審訴訟費用由再審原告負擔。
    理    由
一、按再審之訴在實質上為前訴訟程序之再開及續行，訴訟標的
    對於共同訴訟之各人必須合一確定者，依民事訴訟法第56條
    第1項第2款規定，他造對於共同訴訟人中一人提起再審之訴
    ，其效力及於全體，法院應列全體共同訴訟人為再審被告予
    以裁判，最高法院著有91年度臺再字第29號判決意旨足參。
    卷查本件再審原告提起本件再審訴訟，未列原確定判決同造
    當事人廖富里、廖健佑及廖通年等人為再審原告，依上揭說
    明本應將廖富里等三人同列為再審原告，始為適法，惟因再
    審原告所提本件再審之訴依後述理由為不合法，自無庸再審
    酌其提起本件再審之訴當事人適格之問題，而將廖富里等人
    同列為再審原告，合先敘明。
二、次按再審之訴應於30日之不變期間內提起，前項期間自判決
    確定時起算，判決於送達前確定者自送達時起算，其再審之
    理由發生或知悉在後者，均自知悉時起算，但自判決確定後
    已逾5 年者不得提起。又再審之訴，應以訴狀表明再審理由
    及關於再審理由並遵守不變期間之證據，提出於管轄法院為
    之。民事訴訟法第500條第1、2項及第501條第1項第4款，分
    別定有明文。又按提起再審之訴，應表明再審理由，及關於
    再審理由並遵守不變期間之證據，其未表明者無庸命其補正
    ；又提起再審之訴，應表明再審理由，及關於再審理由並遵
    守不變期間之證據，亦為同法第501 條第1項第4款所明定，
    而如未表明者，其再審之訴即屬不合法，毋庸命其補正，逕
    予駁回之。亦分經最高法院著有30年度抗字第443 號、81年
    度臺上字第2278號裁判要旨足參。經查本件再審原告固主張
    原確定判決有證據漏未調查斟酌、及法規適用違誤之再審事
    由，爰依法提起本件再審之訴云云。惟查本院原確定判決係
    於93年11月3 日本院宣示時即已確定，且再審原告復均於93
    年12月3 日收受該確定判決，既有調閱之本院92年度上易字
    第132 號分割共有物事件全卷為憑，乃再審原告竟遲至95年
    7月6日始行提起本件再審之訴，顯已逾30日之不變期間，且
    迄未提出其再審之理由發生或知悉在後遵守不變期間之證據
    ，僅泛言其相關理由、卷證於知悉後 5年內提出，已有遵守
    不變期間之釋明云云，顯有違上揭法條規定及實務見解，而
    難認合法，且本院亦毋庸命其補正，逕予裁定駁回之。
三、據上論結，本件再審之訴為不合法，應依民事訴訟法第 502
    條第1項第、第95條、第78條、第85條第1項前段，裁定如主
    文。
中    華    民    國    95    年    9    月     8     日
                  民事第四庭  審判長法  官  王惠一
                                    法  官  蘇重信
                                    法  官  林永茂
上為正本係照原本作成。
不得抗告。
中    華    民    國    95    年    9    月     8     日
                                    書記官  謝素嬿
                                               K


司法院資訊處製作；財團法人民間司法改革基金會備份。
